臺灣南投地方法院刑事判決
111年度易字第59號
公  訴  人  臺灣南投地方檢察署檢察官
被      告  張進和



上列被告因竊盜案件，經檢察官提起公訴（110年度偵字第4022
號、110年度偵字第4425號、110年度偵字第4881號），因被告就
被訴事實為有罪之陳述，本院裁定進行簡式審判程序，判決如下
：
    主      文
張進和犯如附表罪名及宣告刑欄所示之罪，各處如附表罪名及宣
告刑欄所示之刑及沒收。應執行拘役伍拾日，如易科罰金，以新
臺幣壹仟元折算壹日。緩刑貳年，緩刑期間付保護管束。
    事實及理由
一、犯罪事實：
　㈠張進和意圖為自己不法之所有，分別基於竊盜之犯意，於附
    表編號1 至3 所示之時間、地點，以附表編號1至3 所示之
    方式，竊取如附表所示之各物品。嗣經阮氏金詩、張東碧、
    高協順發覺遭竊而報警，因而循線查獲。
  ㈡案經張東碧、高協順訴由南投縣政府警察局草屯分局報告臺
    灣南投地方檢察署檢察官偵查起訴。　　
二、證據名稱：
  ㈠被告張進和於本院準備程序與審理中之自白。
  ㈡證人張東碧、高協順、阮氏金詩於警詢及偵查中之證述（參
    見4874警卷第7 頁至8 頁，5059號警卷第7 頁至11頁，7382
    號警卷第6 頁至10頁）。
  ㈢南投縣政府警察局草屯分局扣押物品目錄表、贓物認領保管
    單、現場照片、監視器錄影截圖、台灣自來水股份有限公司
    水費繳費憑證（見4874號警卷第9 頁至11頁，5059號警卷第
    12頁至25頁，7382號警卷第11頁至20頁）。
三、論罪科刑：
  ㈠核被告張進和就附表編號⒈、⒊所為，均係犯刑法第320 條第1
     項之竊盜罪；就附表編號⒉所為，係犯刑法第320 條第3 項
    、第1 項之竊盜未遂罪，屬家庭暴力防治法第2 條第2 款所
    稱之家庭暴力罪，惟因家庭暴力防治法對於家庭暴力罪並無
    科處刑罰之規定，故逕依前揭刑法竊盜罪予以論罪科刑。
　㈡被告所為之上開犯行，犯意各別、行為互殊，應予分論併罰
    。另就附表編號2 部分，被告已著手於竊盜行為之實行而不
    遂，為未遂犯，應依刑法第25條第2 項之規定，按既遂犯之
    刑減輕之，附此敘明。
  ㈢審酌被告任意竊取他人財物，缺乏尊重他人財產權之觀念，
    所為實非可取，應予非難，惟自陳係因與被害人有糾紛，一
    時賭氣才為本案犯行，犯後亦自知有錯，故於偵查及審理中
    均坦承犯行，且被告並無任何前科，素行良好，兼衡被告高
    中畢業之智識程度、目前打零工、經濟狀況貧困、獨居等生
    活狀況，暨其犯罪之動機、目的、手段，及所竊取財物之價
    值等一切情狀，分別量處如主文所示之刑，並諭知易科罰金
    之折算標準，並定其應執行之刑如主文所示及諭知易科罰金
    之折算標準。
  ㈣另查被告前未曾因故意犯罪受有期徒刑以上刑之宣告，此有
    臺灣高等法院被告前案紀錄表在卷可稽，而本件其因一時失
    慮，觸犯刑罰，且所竊得之物均已返還被害人，衡其經此教
    訓後，應知所警惕，認被告經此偵審程序及刑之宣告，信無
    再犯之虞，故本院綜核各情，認所宣告之刑以暫不執行為宜
    ，爰依刑法第74條第1 項第1 款之規定，宣告緩刑2 年，並
    依家庭暴力防治法第38條第1 項之規定，諭知被告於緩刑期
    內付保護管束。
  ㈤沒收部分：
    經查，被告本案所竊得之瓦斯桶2 個，均已返還被害人，有
    上開認領保管單在卷可左，故此部分自無庸予以沒收。
四、適用之法律：
    刑事訴訟法第273 條之1 第1 項、第299 條第1 項前段、第
    310 條之2、第454 條第1 項。
本案經檢察官李英霆提起公訴，檢察官劉景仁到庭執行職務。
中　　華　　民　　國　　111 　年　　5 　　月　　4 　　日
　　　　　　　　　        臺灣南投地方法院刑事第二庭    
　　　　　　　　　            法　官  羅子俞
以上正本證明與原本無異。 
如不服本判決應於判決送達後20日內向本院提出上訴狀，（均須
按他造當事人之數附繕本）「切勿逕送上級法院」。
告訴人或被害人如對於本判決不服者，應具備理由請求檢察官上
訴，其上訴期間之計算係以檢察官收受判決正本之日期為準。
                              書記官  吳瓊英
中　　華　　民　　國　　111 　年　　5 　　月　　4 　　日
附錄本案論罪科刑法條：
中華民國刑法第320條
意圖為自己或第三人不法之所有，而竊取他人之動產者，為竊盜
罪，處5年以下有期徒刑、拘役或50萬元以下罰金。
意圖為自己或第三人不法之利益，而竊佔他人之不動產者，依前
項之規定處斷。
前二項之未遂犯罰之。

家庭暴力防治法第38條第1項
犯家庭暴力罪或違反保護令罪而受緩刑之宣告者，在緩刑期內應
付保護管束。
　　　　　　　　　　　　　　　
附表：
編號 犯罪事實 罪名及宣告刑 1 張進和於民國110年6月14日凌晨2時34分許，騎乘車牌號碼000-0000號普通重型機車，行經阮氏金詩所經營、位於南投縣○○鎮○○○路000號之京三角麵食館，意圖為自己不法之所有，基於竊盜之犯意，徒手竊取放置在該店門口、價值約新臺幣（下同）1690元之20公斤瓦斯桶（含瓦斯）1個（已發還阮氏金詩），得手後放置在上開機車腳踏板騎乘機車離開。 張進和犯竊盜罪，處拘役參拾日，如易科罰金，以新臺幣壹仟元折算壹日。 2 張進和於110年7月16日13時許，在南投縣○○鎮○○路0段000巷00弄00號其與其兄張東碧之住處，意圖為自己不法之所有，基於竊盜之犯意，攜帶紅色塑膠桶，欲打開水龍頭竊取自來水1 桶，已物色且接近水龍頭之際，為張東碧發現並制止後離開而未果。 張進和犯竊盜未遂罪，處拘役拾日，如易科罰金，以新臺幣壹仟元折算壹日。 3 張進和於110年7月15日凌晨3時20分許，騎乘車牌號碼000-0000號普通重型機車，行經高協順所經營、位於南投縣○○鎮○○路00號之順記鴨肉犯餐廳，意圖為自己不法之所有，基於竊盜之犯意，徒手竊取放置在該店後方、價值約1500元之20公斤瓦斯桶（含瓦斯）1個（已發還高協順），得手後放置在機車腳踏板騎乘機車離開。 張進和犯竊盜罪，處拘役參拾日，如易科罰金，以新臺幣壹仟元折算壹日。